臺灣高等法院臺中分院刑事判決　　　　94年度上易字第1279號
上　訴　人
即　被　告　甲○○
上列上訴人因違反毒品危害防制條例案件，不服臺灣臺中地方法
院94年度訴字第996號中華民國94年8月2日第一審判決 （起訴案
號：臺灣臺中地方法院檢察署94年度毒偵字第1259號，併辦案號
：臺灣臺中地方法院檢察署94年度毒偵字第4379號），提起上訴
，本院判決如下：
    主  文
原判決關於施用第二級毒品部分撤銷。
甲○○連續施用第二級毒品，累犯，處有期徒刑捌月。
扣案之甲基安非他命壹包（毛重零點肆公克），沒收銷燬之。
    事  實
一、甲○○前於民國八十七年間，因施用毒品案件，經臺灣南投
    地方法院以裁定送觀察、勒戒後，認無繼續施用毒品之傾向
    ，而由該院以八十七年度少調字第四七九號裁定不付審理；
    於八十八年間，復因施用毒品案件，經臺灣南投地方法院以
    裁定送觀察、勒戒後，亦認無繼續施用毒品傾向，再由該院
    以八十八年度少調字第三五九號裁定不付審理；又於八十九
    年間，因施用毒品案件，經臺灣南投地方法院以八十九年度
    毒聲字第一一三九號裁定令入戒治處所施以強制戒治一年，
    期間曾經評定合格認無繼續戒治必要而停止戒治，所餘戒治
    期間付保護管束，又因於保護管束期間違反保護管束應遵守
    事項情節重大，經臺灣南投地方法院以九十年度毒聲字第二
    一二號裁定撤銷停止戒治之處分，乃自九十年四月十七日繼
    續執行強制戒治至同年十一月三十日止執行完畢出所，前開
    施用毒品部分，並由臺灣南投地方法院檢察署提起公訴，經
    臺灣南投地方法院簡易庭判處有期徒刑三月確定，於九十一
    年二月二十八日執行完畢；復於九十年間，因連續施用第二
    級毒品案件，再經臺灣南投地方法院簡易庭判處有期徒刑五
    月確定，甫於九十一年八月十三日易科罰金執行完畢；又於
    九十三年間，因連續施用第一級毒品及第二級毒品案件，分
    別經臺灣南投地方法院判處有期徒刑十月及六月，應執行有
    期徒刑一年二月確定在案（現在執行中）。詎甲○○猶不知
    戒絕，明知甲基安非他命已列為毒品危害防制條例第二條第
    二項第二款所稱之第二級毒品，竟於強制戒治執行完畢釋放
    後五年內，另基於施用第二級毒品甲基安非他命（起訴書誤
    載為安非他命，惟業經蒞庭檢察官當庭更正）之概括犯意，
    自九十四年一月上旬某日起至同年六月七日止，連續於松和
    路其朋友處或以將車停放在臺中市區不詳地點後，於車上以
    將第二級毒品甲基安非他命放置在玻璃管內，然後以火燒烤
    其底部，使生白煙吸入體內之方法，連續施用第二級毒品甲
    基安非他命多次，平均每日施用一次。嗣先於同年一月十七
    日晚間十時許，在臺中市○區○○路與大雅路口為警查獲，
    並扣得第二級毒品甲基安非他命一包（毛重零點四公克），
    經警徵得其同意採其尿液送驗，結果呈甲基安非他命陽性反
    應；又於同年六月七日晚間十時四十分許，經警持搜索票至
    臺中市○○區○○路九十八號二樓查緝毒品時，適甲○○在
    現場，經徵得其同意採其尿液送驗，結果併呈嗎啡（非本案
    起訴範圍所及，應另行起訴偵辦）及甲基安非他命陽性反應
    ，始查悉上情。
二、案經臺中市警察局第六分局報告臺灣臺中地方法院檢察署檢
    察官偵查起訴暨臺中市警察局移送偵辦。
    理  由
一、訊據被告甲○○對於在上揭時、地，連續多次非法施用第二
    級毒品甲基安非他命之犯罪事實供承不諱，且被告於九十四
    年一月十七日及同年六月七日為警查獲時，所採集之尿液，
    經送中山醫學大學附設醫院藥物濫用檢測中心檢驗結果，確
    均呈甲基安非他命陽性反應，有該中心九十四年一月二十八
    日及六月十六日確認檢驗結果報告二份在卷可稽，此外，並
    有甲基安非他命一包（毛重零點四公克）扣案可資佐憑，足
    徵被告自白與事實相符，而堪以採信。本件事證明確，被告
    連續施用第二級毒品甲基安非他命犯行，堪以認定。
二、被告前於八十七年間，因施用毒品案件，經臺灣南投地方法
    院以裁定送觀察、勒戒後，認無繼續施用毒品之傾向，而由
    該院以八十七年度少調字第四七九號裁定不付審理；於八十
    八年間，復因施用毒品案件，經臺灣南投地方法院以裁定送
    觀察、勒戒後，亦認無繼續施用毒品傾向，再由該院以八十
    八年度少調字第三五九號裁定不付審理；又於八十九年間，
    因施用毒品案件，經臺灣南投地方法院以八十九年度毒聲字
    第一一三九號裁定令入戒治處所施以強制戒治一年，期間曾
    經評定合格認無繼續戒治必要而停止戒治，所餘戒治期間付
    保護管束，又因於保護管束期間違反保護管束應遵守事項情
    節重大，經臺灣南投地方法院以九十年度毒聲字第二一二號
    裁定撤銷停止戒治之處分，乃自九十年四月十七日繼續執行
    強制戒治至同年十一月三十日執行完畢，並於翌日即同年十
    二月一日釋放，此有臺灣臺中地方法院檢察署刑案資料查註
    紀錄表、臺灣高等法院被告全國前案紀錄表及臺灣高等法院
    在監在押全國紀錄表各一份附卷可參。被告於前案強制戒治
    執行完畢釋放後，五年內再犯本件施用第二級毒品罪，應予
    依法論科。
三、查甲基安非他命係毒品危害防制條例第二條第二項第二款所
    規定之第二級毒品。被告於前案強制戒治執行完畢釋放後，
    五年內再行施用第二級毒品甲基安非他命之行為，核係犯同
    條例第十條第二項之施用第二級毒品罪。其持有毒品之行為
    ，意在供己施用，故持有之低度行為，應為施用之高度行為
    所吸收，均不另論罪。被告先後多次施用第二級毒品甲基安
    非他命之犯行，時間緊接，且觸犯構成要件相同之罪，顯係
    基於概括犯意反覆為之，應依刑法第五十六條連續犯之規定
    ，論以一罪，並加重其刑。又被告前於九十一年間，因施用
    毒品案件，經臺灣南投地方法院判處有期徒刑五月確定，甫
    於九十一年八月十三日易科罰金執行完畢，有前揭刑案資料
    查註紀錄表及被告全國前案紀錄表可參，其受有期徒刑執行
    完畢後，五年以內再犯本件有期徒刑以上之罪，為累犯，應
    依法遞加重其刑。公訴人雖僅就被告於九十四年一月十七日
    為警採尿回溯一百二十小時內某時，施用第二級毒品甲基安
    非他命之犯行提起公訴，就其餘連續施用第二級毒品犯行，
    均未起訴，惟該未起訴部分之犯行，既與起訴部分之施用第
    二級毒品罪有連續犯之裁判上一罪關係，為起訴效力所及，
    本院自應併予審理。被告上訴謂量刑過重云云，雖無理由，
    惟原審未及就與本案有裁判上一罪關係，經檢察官移送本院
    併辦部分併予審理，尚有未洽，應由本院予以撤銷改判。爰
    審酌被告前因施用毒品犯行，甫經二次觀察、勒戒及一次強
    制戒治，竟猶故態復萌，再施用第二級毒品甲基安非他命不
    輟，無視於毒品對於自身健康之戕害及國家對於杜絕毒品犯
    罪之禁令，惡性非輕，惟審酌其施用毒品之時間、次數及於
    本院審理時坦認罪行，態度尚佳等一切情狀，量處如主文第
    二項所示之刑。
四、扣案之第二級毒品甲基安非他命一包（毛重零點四公克），
    為毒品危害防制條例第二條第二項第二款所指之第二級毒品
    ，屬違禁物，爰依同條例第十八條第一項前段規定，沒收銷
    燬之。
據上論結，應依刑事訴訟法第三百六十九條第一項前段、第三百
六十四條、第二百九十九條第一項前段，毒品危害防制條例第十
條第二項，刑法第十一條、第五十六條、第四十七條，判決如主
文。
本案經檢察官乙○○到庭執行職務。
中　　華　　民　　國　　94　　年　　11　月　　22  　　日
            刑事第三庭  審判長法  官  王  增  瑜
                              法  官  廖  柏  基
                              法  官  陳  欣  安
上列正本證明與原本無異。
不得上訴。
                              書記官  阮  正  枝
中　　華　　民　　國　　94　　年　　11　月　　23    　日
附錄本案論罪科刑法條全文
毒品危害防制條例第十條第二項
施用第二級毒品者，處三年以下有期徒刑。
                                                      Ａ
